臺灣板橋地方法院刑事判決　　　　　　　　　　　　　九十年度易字第三九一六號
　　公　訴　人　臺灣板橋地方法院檢察署檢察官
　　被　　　告　乙○○
右被告因妨害名譽案件，經檢察官提起公訴（九十年度偵字第一一三九○號），本院
判決如左：
    主  文
乙○○無罪。
    理  由
一、公訴意旨以乙○○於民國九十年五月十五日十一時許，在本院三重簡易庭九十年
    度重小調字第二五六號給付管理費事件，開庭時於法庭之公眾得出入之場所，公
    然侮辱丙○○稱渠作管理委員會主任委員是在幫人綁柱仔腳等語，因認乙○○涉
    犯刑法第三百零九條第一項之公然侮辱罪嫌云云。
二、按犯罪事實應依證據認定之，無證據不得推定其犯罪事實，又不能證明被告犯罪
    或其行為不罰者，應諭知無罪之判決，刑事訴訟法第一百五十四條、第三百零一
    條第一項分別定有明文。次按刑事訴訟上用以證明事實之證據，須於通常一般人
    均不至於有所懷疑，堪予確信其已臻真實者，始得據以為有罪之認定，倘其證明
    尚未達到此一程度，而有合理性之懷疑存在，致使無從為有罪之確信時，即應為
    無罪之判決（最高法院七十六年臺上字第四九八六號判例意旨參照）。又按告訴
    人之告訴，係以使被告受刑事訴追為目的，是其陳述是否與事實相符，仍應調查
    其他證據以資審認（同上法院五十二年臺上字第一三○○號判例意旨參照）。
三、公訴所指被告乙○○涉犯公然侮辱罪嫌，無非以告訴人指訴，證人甲○○之證詞
    為其主要論據。經查：訊之告訴人丙○○陳稱：他在開庭時說我是樁腳，沒做事
    ，他且叫別人不要繳交管理費，在三重簡易庭說，用閩南語對法官說這個人專門
    作樁腳買票，不但說且以手筆劃等語（見本院九十年十二月二十四日訊問筆錄）
    ；證人甲○○偵查中證稱：「（你能證明被告有毀謗之事實嗎？【本院按：與起
    訴之公然侮辱罪嫌不同】）我是九十年五月十五日在板院三重簡易庭以代理人身
    分出庭，九十年五月十五日上午十一點在法庭上，被告說作主委可能是在幫人綁
    柱仔腳，我只能證明這事」等語（見檢察官九十年七月十九日偵查筆錄），依此
    證詞觀之，證人所證係以被告僅說可能而已；另公訴人調前述案件卷宗以及錄音
    帶勘驗一節，然該開庭錄音帶，因該案件已經撤回結案，錄音帶於撤回後即行抽
    掉，已無法尋獲（見九十年度偵字第一一三九○號卷第十四頁檢察官批示，書記
    官註記）等情，據上，已無何證據足資證明告訴人所述為真。故就被告與告訴人
    【含證人】間，原已因大廈財務交接，以及給付管理費事件，而生爭執（見九十
    年度偵字第一一三九○號卷第八頁以下，即本院三重簡易庭九十年度重小調字第
    二五六號事件），證人甲○○又係該事件之代理人，所為證言又非確切，則告訴
    人所述是否屬實，已非無疑；如上所述，被告與告訴人、證人間，已因案涉訟，
    足見雙方已生嫌隙，尚難期告訴人及證人能公正不阿地敘述當日情形；此外，復
    查無其他積極證據足資證明，被告有何公訴所指犯行。
四、綜上，公訴所舉事證，已有合理懷疑存在，致本院無從確信被告犯有公然侮辱罪
    行，是不能證明被告犯罪，即應為無罪之諭知。
據上論結，應依刑事訴訟法第三百零一條第一項前段，判決如主文。
本案經檢察官許智評到庭執行職務
中      華      民      國    九  十  一    年    二    月  二  十  七  日
                                    臺灣板橋地方法院刑事第六庭
                                            法  官  黎錦福
右正本證明與原本無異。
如不服本判決，應於判決送達後十日內向本院提出上訴狀。
                                            書記官  戴尚榮
中      華      民      國    九  十  一    年    三    月      七      日
